【裁判字號】    97,交抗,2577
【裁判日期】    971230
【裁判案由】    違反道路交通管理處罰條例
【裁判全文】
臺灣高等法院交通事件裁定            97年度交抗字第2577號
抗  告  人
即受處分人  甲○
上列抗告人因違反道路交通管理處罰條例案件，不服臺灣士林地
方法院，中華民國97年11月26日所為裁定（97年度交聲字第1547
號，原處分案號：交通部公路總局臺北區監理所97年9 月24日北
監營裁字第40-C00000000號），提起抗告，本院裁定如下：
    主  文
抗告駁回。
    理  由
一、抗告意旨略以：執勤員警舉發抗告人即受處分人甲○違規左
    轉，但員警之舉證翻拍照片至為模糊，根本無從辨識當時究
    為紅燈左轉抑或變燈之際左轉，請提示其他證據，以資佐證
    ；爰請撤銷原處分及原裁定云云。
二、按汽車駕駛人，行經有燈光號誌管制之交岔路口闖紅燈者，
    處新臺幣1,800元以上5,400元以下罰鍰；汽車駕駛人有下列
    各款所列條款之一者，除依原條款處罰鍰外，並予記點：三
    、有第43條、第53條或第54條情形之一者，各記違規點數 3
    點，道路交通管理處罰條例第53條第1項、第63條第1項第 3
    款分別定有明文。
三、經查：
  (一)抗告人於民國97年8月1日凌晨1時3分許，駕駛車牌號碼737-
    EZ號營業用小客車行經臺北縣中和市○○路與莒光路口時，
    為臺北縣政府警察局中和分局國光派出所員警陳晏誼以抗告
    人有「闖紅燈」之違規事由當場攔停舉發等情，有該分局警
    交字第C00000000號舉發違反道路交通管理事件通知單1紙，
    及交通部公路總局臺北區監理所97年9 月24日北監營裁字第
    40-C00000000號裁決書暨臺北縣政府警察局中和分局97年 8
    月27日北縣警中申字第0970048501號函文各1份在卷可稽。
  (二)抗告人確有行經有燈光號誌管制之交岔路口自臺北縣中和市
    ○○路闖越紅燈左轉至莒光路之違規行為，業據證人即舉發
    本件之員警陳晏誼於原審證稱：當時抗告人從中和市○○路
    ○段紅燈時左轉到莒光路等語明確，並提出舉發光碟為據（
    見原審卷第28頁），足認抗告人所駕之營業小客車確係自中
    山路口左轉莒光路，而有闖越紅燈之事實，堪可認定。況抗
    告人於原審亦自承當時確實有紅燈左轉等語明確（見原審卷
    第28頁），則抗告人於抗告意旨始翻異前詞，空言否認違規
    事實，自非可採。
  (三)本件事實已臻明確，抗告意旨雖以採證照片模糊，聲請調查
    其他證據，以明當時情況云云，應認並無必要，附此敘明。
四、原審認原處分機關依據道路交通管理處罰條例第53條第1項
    、第63條第1項第3款及違反道路交通管理事件統一裁罰基準
    表之規定，裁處抗告人罰鍰新臺幣2,700元，並記違規點數3
    點，於法有據，而駁回抗告人異議之聲明，經核並無違誤。
    抗告人前揭抗告意旨否認違規行為，為無理由，應予駁回。
據上論結，應依道路交通案件處理辦法第26條，刑事訴訟法第41
2條，裁定如主文。
中    華    民    國    97    年    12    月    30    日
                  刑事第二十庭審判長法  官  楊貴雄
                                    法  官  鄧振球
                                    法  官  高愈杰
以上正本證明與原本無異。
不得再抗告。
                                    書記官  廖月女
中    華    民    國    97    年    12    月    30    日


司法院資訊處製作；財團法人民間司法改革基金會備份。
